es: Dispositivo señalador: Botones de dirección; Botones del ratón; Palanca de puntero; Rueda de desplazamiento; Panel táctil; Bola de seguimiento; Otros
zh-TW: 指向裝置: 十字鍵; 滑鼠按鈕; 指點桿; 滾輪; 觸控板; 軌跡球; 其他
sk-SK: Ukazovacie zariadenie: D-pad; Tlačidlá myši; Ukazovacia palica; Rolovacie koliesko; Touchpad; Guličkový ovládač; Iné
fr: Appareil de pointage: Croix directionnelle; Boutons de la souris; Dispositif de pointage; Molette de défilement; Pavé tactile; Boule de commande; Autre
fi: Osoitinlaite: D-tyyny; Hiiren painikkeet; Osoitintikku; Vierityspyörä; Kosketuslevy; Ohjauspallo; Muu
pt-PT: Dispositivo apontador: Botões direcionais; Botões do rato; TrackPoint; Roda para deslizar; Touchpad; Bola de comando; Outro
cs: Ukazovátko: D-pad; Tlačítka myši; Ukazovátko; Skrolovací kolečko; Touchpad; Trackball; Jiné
ja: ポインティングデバイス: 十字キー; マウスボタン; ポインティングスティック; スクロールホイール; タッチパッド; トラックボール; その他
hr-HR: Pokazivački uređaj: D-jastučić; Tipke miša; Pokazivački štap; Kotačić za listanje; Dodirna podloga; Kuglica; Ostalo
lt-LT: Manipuliatorius: Keturkryptis valdiklis; Pelės mygtukai; Rodomoji lazdelė; Slinkties ratukas; Jutiklinis ekranas; Rutulinis manipuliatorius; Kita
hu: Mutatóeszköz: D-pad; Egérgombok; Mutatópálca; Görgetőkerék; Érintőpad; Hanyattegér; Egyéb
th: อุปกรณ์ชี้ตำแหน่ง: ดีแพด; ปุ่มเมาส์; พอยน์ติ้งสติ๊ก; ล้อเลื่อน; ทัชแพด; แทร็กบอล; อื่นๆ
tr: İşaretleme Aygıtı: D-pad; Fare düğmeleri; İşaret çubuğu; Kaydırma tekerleği; Dokunmatik yüzey; İztopu; Diğer
sv: Pekdon: D-pad; Musknappar; Pekpinne; Scrollhjul; Pekplatta; Styrboll; Övrigt
pt-BR: Dispositivo apontador: D-pad; Botões do mouse; Bastão apontador; Rodinha do mouse; Touchpad; Trackball; Outro
el: Συσκευή κατάδειξης: D-pad; Κουμπιά ποντικιού; Μοχλός κατάδειξης; Τροχός κύλισης; Touchpad; Ιχνόσφαιρα; Άλλο
vi: Thiết bị trỏ: Phím định hướng; Nút chuột; Núm điều khiển con trỏ; Bánh xe cuộn; Bàn di chuột; Bi xoay; Khác
en: Pointing device: D-pad; Mouse buttons; Pointing stick; Scroll wheel; Touchpad; Trackball; Other
pl: Urządzenie wskazujące: D-pad; Przyciski myszy; Kij wskazujący; Pokrętło przewijania; Panel dotykowy; Trackball; Inne
bg-BG: Посочващо устройство: D-pad; Бутони на мишката; Показалка; Колело за превъртане; Тъчпад; Тракбол; Други
nb: Pekeenhet: D-pad; Museknapper; Pekepinne; Rullehjul; Touchpad; Styrekule; Annet
zh-CN: 定点设备: 十字键; 鼠标按钮; 指示杆; 滚轮; 触摸板; 轨迹球; 其他
ro-RO: Dispozitiv de indicare: D-pad; Butoanele mouse-ului; Trackpoint; Rotiță de defilare; Touchpad; Trackball; Altele
nl: Aanwijsapparaat: D-pad; Muisknoppen; Aanwijzer; Scrollwieltje; Touchpad; Trackball; Andere
sl-SI: Kazalna naprava: D-blazinica; Gumbi miške; Kazalna palica; Drsno kolesce; Sledilna ploščica; Sledilna krogla; Drugo
ru: Указательное устройство: Крестовина; Кнопки мыши; Указатель; Колесо прокрутки; Сенсорная панель; Трекбол; Другое
ko: 포인팅 장치: D패드; 마우스 버튼; 포인팅 스틱; 스크롤 휠; 터치패드; 트랙볼; 기타
da: Pegeanordning: D-pad; Museknapper; Pegepind; Rullehjul; Touchpad; Trackball; Andet
de: Zeigegerät: D-Pad; Maustasten; Zeigestock; Scrollrad; Touchpad; Trackball; Sonstiges
it: Dispositivo di puntamento: D-pad; Pulsanti del mouse; Pointing stick; Rotella di scorrimento; Touchpad; Trackball; Altro